【裁判字號】    99,台上,5229
【裁判日期】    990819
【裁判案由】    違反毒品危害防制條例
【裁判全文】
最高法院刑事判決            九十九年度台上字第五二二九號
上  訴  人  甲○○
上列上訴人因違反毒品危害防制條例案件，不服台灣高等法院台
中分院中華民國九十九年六月二日第二審判決（九十九年度上訴
字第一０三七號，起訴案號：台灣彰化地方法院檢察署九十九年
度毒偵字第二三一號），提起上訴，本院判決如下：
    主  文
上訴駁回。
    理  由
按刑事訴訟法第三百七十七條規定，上訴於第三審法院，非以判
決違背法令為理由，不得為之。是提起第三審上訴，應以原判決
違背法令為理由，係屬法定要件。如果上訴理由書狀並未依據卷
內訴訟資料，具體指摘原判決不適用何種法則或如何適用不當，
或所指摘原判決違法情事，顯與法律規定得為第三審上訴理由之
違法情形，不相適合時，均應認其上訴為違背法律上之程式，予
以駁回。又不服第一審判決而上訴於第二審法院者，依刑事訴訟
法第三百六十一條第二項規定，所提第二審「上訴書狀應敘述具
體理由」，為法律上應具備之程式；既稱「具體理由」，自須舉
出該案相關之具體事由，足為其所主張第一審判決有違法或不當
情事之所憑者，始克相當，如僅徒托空言或泛詞指摘第一審判決
認事用法或量刑不當、採證違法、判決不公等，即屬未敘述具體
理由，所提第二審上訴不合法律上之程式，依同法第三百六十七
條前段、第三百七十二條規定，得不經言詞辯論，由第二審法院
予以判決駁回。本件第一審判決依上訴人甲○○之自白及案內各
項證據，認定：上訴人前於民國九十二年間因違反毒品危害防制
條例等罪案件，經判處應執行有期徒刑一年八月，於九十六年六
月二十一日執行完畢，復於九十九年二月五日為本件施用海洛因
犯行，於九十九年二月六日凌晨因形跡可疑經警盤查時拾獲上訴
人所有海洛因殘渣袋一個，合理懷疑其施用毒品，上訴人始交出
所持海洛因一包（驗餘淨重零點三七三二公克）並同意警方採尿
送驗，其尿液確呈嗎啡陽性反應等情，因予論處施用第一級毒品
罪刑（累犯，處有期徒刑八月）。上訴人不服第一審判決，提起
第二審上訴之理由，係以其於九十九年二月五日施用海洛因，距
其於九十二年間所犯前案，已逾五年，不應成立累犯，並以其符
合自首要件，指摘第一審判決量刑過重，且否認扣案海洛因殘渣
袋為其所有，復謂其未同意警方搜索，扣案海洛因係警員自其身
上搜出等語，有其所提上訴理由狀在原審卷內可稽。原審對照卷
證資料以觀，認上訴人僅係徒托空言而為上開指摘，揆諸前揭說
明，屬未敘述具體理由，所提第二審上訴不合法律上之程式，因
此不經言詞辯論，逕以判決駁回，經核於法殊無不合。上訴意旨
指摘原判決從程序上駁回上訴人在第二審上訴「流於主觀」，且
未傳喚上訴人到庭，即逕行駁回，於法有違云云，顯係誤解第二
審上訴書狀應敘述之具體理由涵意與相關之法律規定，核與首揭
得為第三審上訴理由之違法情形，不相適合。本件上訴違背法律
上之程式，應予駁回。
據上論結，應依刑事訴訟法第三百九十五條前段，判決如主文。
中    華    民    國  九十九  年    八    月   十九   日
                      最高法院刑事第十庭
                          審判長法官  花  滿  堂
                                法官  黃  正  興
                                法官  陳  東  誥
                                法官  林  錦  芳
                                法官  洪  昌  宏
本件正本證明與原本無異
                                      書  記  官
中    華    民    國  九十九  年    八    月  二十三  日
                                                      K

司法院資訊處製作；財團法人民間司法改革基金會備份。
